臺灣臺北地方法院刑事裁定　　　　　　　　　　　　　　九十年度自字第七七四號
　　自　訴　人　甲○○○超媒體股份有限公司
　　代　表　人　陳隆銘
　　被　　　告　丁○○
　　被　　　告　丙○
　　被　　　告　乙○○
　　右　三　人
　　選任辯護人　陳美伶
　　　　　　　　何家怡
右列被告因詐欺案件，經自訴人提起自訴，本院裁定如左：
    主  文
自訴駁回。
    理  由
一、按法院或受命法官於自訴案件第一次審判期日前訊問及調查結果，如認為案件有
    刑事訴訟法第二百五十二條至第二百五十四條之情形者，得以裁定駁回其自訴，
    同法第三百二十六條第三項定有明文。
二、自訴意旨：自訴人甲○○○超媒體股份有限公司（下稱：巨寶公司）與科藝百代
    股份有限公司（下稱：科藝公司）於九十年三月九日簽訂合約書，約定巨寶公司
    負責重製並經銷科藝公司之單曲伴唱錄影帶（簡稱：單曲ＶＨＳ）、伴唱影音Ｄ
    ＶＤ（簡稱：合輯ＤＶＤ）及營業用電腦點播伴唱系統（簡稱：ＶＯＤ）三項產
    品；科藝公司負責人係乙○○，丁○○為總經理，於簽約後二、三個月變更為丙
    ○。被告三人於簽約時明知，錢櫃與好樂迪連鎖ＫＴＶ所需伴唱帶包含上述三者
    ，且三種工作母帶並不相同，卻在契約中明定科藝公司僅需交付單曲ＶＨＳ母帶
    ，巨寶公司即應製做上述三項產品母帶予ＫＴＶ業者，自訴人不察此一問題而簽
    約。事後，因科藝公司僅提供單曲ＶＨＳ母帶；自訴人無從製做合輯ＤＶＤ、Ｖ
    ＯＤ，致未能與錢櫃、好樂迪等連鎖ＫＴＶ業者簽約送貨。科藝公司竟於九十年
    八月二十三日存證信函通知自訴人終止契約，其理由為自訴人未能依合約第七條
    在科藝公司交付單曲ＶＨＳ母帶後二十日內（或其指定時間），將三種伴唱帶全
    面送貨上架至錢櫃與好樂迪連鎖ＫＴＶ，因而終止合約並沒入自訴人所給付新台
    幣（以下同）七千四百五十五萬元，另要求自訴人再給付違約金七千五百八十五
    萬元。被告三人以契約陷阱向巨寶公司詐取巨額違約金，顯已觸犯詐欺罪嫌等語
    。（見自訴狀）
三、按，刑法第三百三十九條第一項詐欺罪之成立，以意圖為自己或第三人不法所有
    ，以詐術使人將本人或第三人之物交付為要件，所謂以詐術使人交付，必須被詐
    欺人因其詐術而陷於錯誤，若其所用方法，不能認為詐術，亦不致使人陷於錯誤
    ，即不構成該罪（參見最高法院四十七年台上字第一四四八號判例）。經調查：
    (1)被告三人一致否認犯罪，辯稱雙方在自八十九年十一月即反覆磋商，且自訴人
      向科藝公司保證可依契約第七條條款履約，科藝公司始簽約。事後，自訴人無
      法履約，雙方又進行數月協商，不得已始終止租約等語（見答辯狀）。
    (3)依自訴人所提出傳真影本（見自訴人證四）及被告所提出巨寶公司信函（見被
      證十、十一）及其他契約條款，可知雙方對於契約第七條所稱工作母帶認知有
      別；從而本件純係契約雙方對於條款解釋不同所致，進而產生終止合約與違約
      金爭端，純係民事問題，顯與詐術無涉。
    此外，復查無其他確切事證，足資證明被告三人涉有詐欺犯行，既不能證明被告
    犯罪，依照首開說明，應予駁回自訴。（代理人與辯護人並陳明雙方已達成民
    事和解─見本院九十一年一月九日筆錄）
四、據上論斷，應依刑事訴訟法第三百二十六條第三項、第二百五十二條第十款，裁
    定如主文。
中      華      民      國      九十一      年      一      月    十    日
                                      臺灣臺北地方法院刑事第一庭
                                          法  官    吳燁山
右正本證明與原本無異。
如不服本裁定，應於送達後五日內，向本院提出抗告狀（應附影本）
                                          書記官    王黎輝
中      華      民      國      九十一      年      一      月    十一  日
